hu: Fagyálló típusa: Koncentrátum; Előhígított; Egyéb
vi: Loại chất chống đông: Cô đặc; Prediluted; Khác
de: Frostschutzmitteltyp: Konzentrat; Vorverdünnt; Sonstiges
da: Frostvæsketype: Koncentrat; Forfortyndet; Andet
cs: Typ nemrznoucí směsi: Koncentrát; Předředěný; Jiné
th: ประเภทสารป้องกันการแข็งตัว: แบบเข้มข้น; แบบเจือจาง; อื่นๆ
sk-SK: Typ nemrznúcej zmesi: Koncentrát; Predriedený; Iné
ko: 부동액 유형: 농축; 미리 희석; 기타
zh-CN: 防冻液类型: 浓缩液; 预稀释液; 其他
ro-RO: Tip antigel: Concentrat; Prediluat; Altele
pt-PT: Tipo de anticongelante: Concentrado; Pré-diluído; Outro
fr: Type d’antigel: Concentré; Prédilué; Autre
el: Τύπος αντιψυκτικού: Συμπύκνωμα; Παραφλού; Άλλο
pt-BR: Tipo de anticongelante: Concentrado; Pré-diluído; Outro
pl: Typ środka zapobiegającego zamarzaniu: Koncentrat; Rozcieńczony; Inne
en: Antifreeze type: Concentrate; Prediluted; Other
lt-LT: Antifrizo tipas: Koncentratas; Skiestas; Kita
ru: Тип антифриза: Концентрированный; Предварительно разбавленный; Другое
hr-HR: Vrsta antifriza: Koncentrat; Razrijeđen; Ostalo
tr: Antifriz Tipi: Konsantre; Önceden seyreltilmiş; Diğer
bg-BG: Тип антифриз: Концентрат; Предварително разреден; Други
ja: 不凍液の種類: コンセントレート; 希釈済み; その他
zh-TW: 防凍劑類型: 濃縮; 預稀釋; 其他
es: Tipo de anticongelante: Concentrado; Prediluido; Otros
it: Tipo di antigelo: Concentrato; Prediluito; Altro
sl-SI: Vrsta antifriza: Koncentrat; Predhodno razredčeno; Drugo
nl: Antivriestype: Concentraat; Verdund; Andere
sv: Typ av frostskyddsmedel: Koncentrat; Förspädd; Övrigt
nb: Type frostvæske: Konsentrat; Forvannet; Annet
fi: Pakkasnestetyyppi: Tiiviste; Esilaimennettu; Muu